【裁判字號】    98,勞安訴,3
【裁判日期】    990427
【裁判案由】    業務過失致死等
【裁判全文】
臺灣臺南地方法院刑事判決             98年度勞安訴字第3號
公  訴  人  臺灣臺南地方法院檢察署檢察官
被      告  建濠源營造股份有限公司
兼代表人    戊○○
共      同
選任辯護人  陳清朗律師
被      告  丁○○
            乙○○
前列二人共同
選任辯護人  邱超偉律師
            石繼志律師
上列被告因業務過失致死等案件，經檢察官提起公訴（98年度偵
字第5537號），被告就被訴事實為有罪之陳述，本院裁定改依簡
式審判程序審理，判決如下：
    主  文
建濠源營造股份有限公司違反雇主對防止機械、器具、設備等引
起之危害及防止裝卸、搬運等作業中引起之危害應有符合標準之
必要安全衛生設備之規定，致事業單位工作場所發生死亡災害，
處罰金新臺幣貳萬元。
戊○○從事業務之人，因業務上之過失致人於死，處拘役伍拾玖
日，如易科罰金，以新臺幣壹仟元折算壹日。緩刑貳年。
丁○○從事業務之人，因業務上之過失致人於死，處拘役伍拾玖
日，如易科罰金，以新臺幣壹仟元折算壹日。緩刑貳年。
乙○○從事業務之人，因業務上之過失致人於死，處拘役伍拾玖
日，如易科罰金，以新臺幣壹仟元折算壹日。緩刑貳年。
    事實及理由
一、被告建濠源營造股份有限公司、戊○○、丁○○、乙○○所
    犯係死刑、無期徒刑、最輕本刑為3年以上有期徒刑以外之
    罪，其就被訴事實為有罪之陳述，經告知簡式審判程序之旨
    ，並聽取其與公訴人之意見後，本院裁定進行簡式審判程序
    ，合先敘明。
二、本件犯罪事實及證據，均引用檢察官起訴書之記載（如附件
    ），並就證據部分增列：「被告於本院審理時之自白」、「
    行政院勞工委員會南區勞動檢查所98年9月25日勞丙○營字
    第0981011140號函對建濠源營造股份有限公司所雇用勞工林
    源信從事鋼板吊卸作業遭脫落之重壓死亡職業災害案之說明
    ，暨所附吊掛用具、吊掛方法附圖、將軍溪排水系統治理工
    程事故調查報告復工改善計畫」。
三、被告戊○○既為事業之經營負責人，屬勞工安全衛生法第5
    條第1項所規定之雇主，其違反勞工安全衛生法第5條第1項
    第1款、第4款之規定（起訴書所犯法條欄誤載為勞工安全衛
    生法第5條第1項第3款，業經公訴檢察官於準備程序當庭予
    以更正），致生同法第28條第2項第1款之職業災害，應依同
    法第31條第1項之規定論處；而被告建濠源營造股份有限公
    司為法人，則應依同法第31條第2項規定科以第一項之罰金
    刑；另被告戊○○、丁○○、乙○○復為從事業務之人，於
    執行業務中過失致人於死，核渠等所為，均係犯刑法第276
    條第2項之業務過失致人於死罪；又被告戊○○係以一行為
    而觸犯上開二罪名，為想像競合犯，應依刑法第55條之規定
    從一重之業務過失致死罪論處。爰審酌本件被告戊○○為建
    濠源營造股份有限公司之負責人，被告丁○○為建濠源營造
    股份有限公之工地主任，被告乙○○則係將軍溪北側工地之
    現場監督負責人，未選用適當吊掛用具（裝防滑舌片或其他
    防脫落裝置）及採取正確吊掛方法，致被害人遭脫落之鋼板
    重壓，確有過失，惟念其渠等犯後於本院審理時均坦承犯行
    ，且與被害人家屬達成和解，並給付賠償金額新台幣798萬
    4683 元完畢，有和解書、報帳單、付款支票可憑，已有悔
    意，態度甚佳等一切情狀，各量處如主文所示之刑，並均諭
    知易科罰金之折算標準。被告建濠源營造股份有限公司部分
    並依本件之情節，量處罰金新台幣貳萬元。末按被告戊○○
    、丁○○、乙○○均未曾受有期徒刑以上刑之宣告，有卷內
    前科表可查，經此偵審程序教訓，應知所警惕諒無再犯之虞
    ，且於本院審理中已與被害人家屬和解，賠償新台幣798萬
    4683元，且被害人家屬已不再追究被告之民、刑事責任，有
    該和解書1份在卷足憑，並據被害人之妻己○○於本院準備
    程序時陳明在卷（本院卷第101頁），是本院認所宣告之刑
    ，以暫不執行為適當，併就被告戊○○、丁○○、乙○○各
    諭知緩刑2年，以勵自新。
據上論斷，應依刑事訴訟法第299條第1項前段、第273條之1第1
項、第310條之2、第454條第2項，勞工安全衛生法第31條第1項
、第2項、刑法第11條前段、第276條第2項、第55條、第41條第
1項前段、第74條第1項第1款，刑法施行法第1條之1，判決如主
文。
本案經檢察官甲○○到庭執行職務。
中    華    民    國    99    年    4     月    27    日
                  刑事第六庭    法  官  郭瓊徽
以上正本證明與原本無異。
如不服本判決應於收受本判決後10日內向本院提出上訴書狀，並
應敘述具體理由。其未敘述上訴理由者，應於上訴期間屆滿後20
日內向本院補提理由書狀（均須按他造當事人之人數附繕本）「
切勿逕送上級法院」。
                                書記官  曾郁芳
中    華    民    國    99    年    4     月    29    日
附錄本案論罪科刑法條全文
勞工安全衛生法第31條
違反第5條第1項或第8條第1項之規定，致發生第28條第2項第1款
之職業災害者，處三年以下有期徒刑﹑拘役或科或併科新台幣十
五萬元以下罰金。
法人犯前項之罪者，除處罰其負責人外，對該法人亦科以前項之
罰金。
中華民國刑法第276條
因過失致人於死者，處2年以下有期徒刑、拘役或二千元以下罰
金。
從事業務之人，因業務上之過失犯前項之罪者，處五年以下有期
徒刑或拘役，得併科三千元以下罰金。

司法院資訊處製作；財團法人民間司法改革基金會備份。
